臺灣臺北地方法院簡易民事判決
111年度北簡字第14398號
原      告  良京實業股份有限公司

法定代理人  平川秀一郎

訴訟代理人  莊碧雯  
被      告  李君妮  
上列當事人間請求返還借款事件，本院於民國一百一十一年十一
月二日言詞辯論終結，判決如下︰
    主    文
被告應給付原告新臺幣壹拾參萬玖仟肆佰陸拾陸元，及自民國一
百零六年九月二日起至民國一百一十年七月十九日止，按年息百
分之十九點九五計算之利息，另自民國一百一十年七月二十日起
至清償日止，按年息百分之十六計算之利息。
原告其餘之訴駁回。
訴訟費用新臺幣壹仟肆佰肆拾元由被告負擔。
本判決第一項得假執行。但被告如以新臺幣壹拾參萬玖仟肆佰陸
拾陸元為原告預供擔保，得免為假執行。
    事    實
甲、原告方面：
一、聲明：被告應給付原告新臺幣（下同）十三萬九千四百六十
    六元，及自民國九十八年三月十四日起至一百一十年七月十
    九日止，按年息百分之十九點九五計算之利息，另自一百一
    十年七月二十日起至清償日止，按年息百分之十六計算之利
    息。
二、陳述略稱：
  ㈠緣被告甲○○前於九十四年十二月一日向渣打國際商業銀行股
    份有限公司（即原美國運通銀行，下稱渣打銀行）申請信用
    貸款，並約定年利率為百分之八點八八，貸款期間如有累積
    二次之遲延繳款記錄者，借款利率調整為年息百分十九點九
    五。
　㈡詎被告未履行繳款義務，截至九十八年三月十三日止，尚積
    欠本金十三萬九千四百六十六元，及自九十八年三月十四日
    起至一百一十年七月十九日止，按年息百分之十九點九五計
    算之利息，另自一百一十一年七月二十日起至清償日止，按
    年息百分之十六計算之利息未清償，經渣打銀行讓與債權予
    原告並通知被告後，屢次催告其還款，猶置之不理，爰以本
    件起訴狀繕本送達再度作為債權讓與通知，並依消費借貸及
    債權讓與之法律關係提起本件訴訟。
　㈢本件利息起算日回推五年，但起算日從一百一十一年九月二
    日回推五年，因為當時兩造有協商。被告最後沒有繳款是九
    十八年，因為九十八年之前被告還有還款，所以到現在本金
    應該沒有超過十五年消滅時效。
三、證據：提出行政院金融監督管理委員會函影本一件、信用貸
    款申請書影本一件、信用貸款其他約定條款影本一件、分攤
    表一件、債權讓與證明書影本一件、報紙公告影本一件及被
    告戶籍謄本一件為證。
乙、被告方面：
一、聲明：同意原告的請求，本金攤還，本金、利息都要做時效
    抗辯。
二、陳述略稱：本件本金是九十四年就開始，如果本金要協商可
    以協商，如不協商則被告本金、利息都要時效抗辯。從九十
    四年到現在已經十七年了，當初不知道通信貸款利息有這麼
    高。被告最後還款日是九十八年，兩造曾於一百一十年九月
    二日協商，被告希望只還本金，但原告沒有同意。
三、證據：無。
    理    由
一、程序方面：依原告所提信用貸款其他約定條款第十四條之約
    定，兩造合意以臺灣臺北地方法院為第一審管轄法院，故本
    院對本事件具有管轄權。
二、原告主張意旨略以：被告前向渣打銀行申請信用貸款，至九
    十八年三月十三日至尚積欠本金十三萬九千四百六十六元及
    利息未清償，被告應給付原告十三萬九千四百六十六元及利
    息等語。被告答辯意旨則以：被告同意本件原告請求，但就
    本金、利息部分提出時效抗辯等語置辯。兩造爭執重點在於
    ：被告所為之時效抗辯有無理由？爰說明如后。
三、按民法第一百二十五條規定：「請求權，因十五年間不行使
    而消滅。但法律所定期間較短者，依其規定。」，同法第一
    百二十六條規定：「利息、紅利、租金、贍養費、退職金及
    其他一年或不及一年之定期給付債權，其各期給付請求權，
    因五年間不行使而消滅。」，同法第一百二十九條第一項規
    定：「消滅時效，因左列事由而中斷：一、請求。二、承認
    。三、起訴。」，同法第一百三十條規定：「時效因請求而
    中斷者，若於請求後六個月內不起訴，視為不中斷。」。
四、經查：㈠本件原告主張被告最後沒有繳款為九十八年，且被
    告亦於本院一百一十一年十一月二日言詞辯論期日自承其最
    後還款日係九十八年，而原告於起訴前於一百一十一年九月
    二日曾向被告請求，兩造協商未果後，原告於一百一十一年
    十月三日起訴，依前揭民法第一百二十九條第一項、第一百
    三十條之規定，應認一百一十一年九月二日已中斷時效，而
    九十八年至一百一十一年九月二日未滿十五年，是被告對原
    告請求之本金部分主張之時效抗辯，尚非可採，原告請求被
    告給付本金十三萬九千四百六十六元，核屬有據，應予准許
    ；㈡惟本件原告主張利息部分係以九十八年三月十四日為利
    息起算日，然被告就利息部分為時效抗辯，而如前所述，一
    百一十一年九月二日已中斷時效，則超過五年之利息請求，
    依前揭民法第一百二十六條規定，均已罹於五年時效，被告
    此部分之利息時效抗辯，自屬有據，原告僅得請求本金及自
    一百一十一年九月二日回溯五年之利息，回溯五年以上之利
    息請求權業已罹於時效而消滅。
五、綜上所述，原告本於消費借貸及債權讓與之法律關係，請求
    被告給付十三萬九千四百六十六元及如聲明所示之利息，其
    請求於主文第一項之範圍內為有理由，應予准許。超過主文
    第一項範圍之請求，則屬無據，應予駁回。
六、本件係就民事訴訟法第四百二十七條第一項訴訟適用簡易程
    序所為被告一部敗訴之判決，依同法第三百八十九條第一項
    第三款規定，就被告敗訴部分應依職權宣告假執行。並依同
    法第三百九十二條第二項規定，依職權宣告被告敗訴部分如
    供擔保，得免為假執行。
七、本件訴訟費用額，依後附計算書確定如主文所示金額。
八、本件事證已臻明確，兩造其餘攻擊防禦方法，於本判決結果
    不生影響，爰不一一論述，併此敘明。
九、據上論結，原告之訴為一部有理由，一部無理由，依民事訴
    訟法第七十九條，判決如主文。
中　　華　　民　　國　　111 　年　　11　　月　　16　　日
                              臺北簡易庭
                              法      官  文衍正
以上正本係照原本作成。
如對本判決不服，須於判決送達後二十日內向本庭（臺北市重慶
南路一段一百二十六巷一號）提出上訴狀。（須按他造當事人之
人數附繕本）。如委任律師提起上訴者，應一併繳納上訴審裁判
費。
中　　華　　民　　國　　111 　年　　11　　月　　16　　日
                              書  記  官  高秋芬
訴訟費用計算書：
項        目             金  額（新臺幣）        備  註 
第一審裁判費　　           1,440元
合　　　　計　　     　    1,440元